# 长期股权投资的一些问题

提问人：1968196441 时间：2020-08-01 04:18:00
小萌新刚备考cpa不久，现在看长期股权投资这块有点懵逼，有些自己想到的书上没有提及的问题想要问一下大佬们。
1 、假设公司A是B的母公司，拥有B公司70%的股份，此外公司A有着C公司30%，假若B公司收购C公司其他股东60%股份后实际控制了C公司。那确定B公司长期股权投资份额时是不是按照非同一控制下的企业合并来计量，还有类似A公司和其子公司B都有着某公司股份的情况，编制合并报表是怎么处理的？
2 、假设公司A是B、C两个的母公司，拥有B公司70%的股份，C公司60%的股份，假若B公司收购C公司其他股东30%股份，那确定B公司长期股权投资份额时是按照B公司投资联营企业来计量吗。此外如果是收购C公司其他股东5%的股份，是按可供出售金融资产或者交易性金融资产来计量吗？

回答人：chenyiwei
1 、如B、C并非同一控制下，则B取得C的60%股权作为非同一控制下合并处理。B的合并报表层面将A持有的C公司股权作为少数股东权益处理。到A的合并报表层面，按照分步交易实现非同一控制下合并处理（个别报表层面按照长期股权投资准则第十四条第二款；合并报表层面按合并报表准则第四十八条处理）。
2 、要考虑B自身作为一个独立会计主体对C有无控制、共同控制或重大影响。由于B自身是A的子公司，而C也是A的子公司，因此更大可能性是B不论对C持股多少，均对C无重大影响，B对C的投资应作为金融资产核算。